【裁判字號】    97,易,2774
【裁判日期】    971031
【裁判案由】    竊盜
【裁判全文】
臺灣板橋地方法院刑事判決              97年度易字第2774號
公  訴  人  臺灣板橋地方法院檢察署檢察官
被      告  甲○○
                    （另案於臺灣臺北監獄臺北分監執行中）
上列被告因竊盜案件，經檢察官提起公訴（臺灣彰化地方法院檢
察署97年度偵字第1965、2158號），因管轄錯誤經臺灣高等法院
臺中分院移送本院審理，被告於本院準備程序中就被訴事實為有
罪之陳述，經詢問當事人意見，本院裁定改依簡式審判程序審理
，判決如下：
    主  文
甲○○踰越安全設備竊盜，累犯，處有期徒刑拾月。又攜帶兇器
竊盜，累犯，處有期徒刑捌月。應執行有期徒刑壹年肆月。
    事  實
一、甲○○前因施用毒品案件，經臺灣臺北地方法院以民國95年
    度易字1131號判處有期徒刑4 月確定，於96年1 月28日執行
    完畢，翌日出監；又因施用毒品案件，經本院以96年度簡字
    第861 號判處有期徒刑4 月確定，甫於96年7 月3 日易科罰
    金執行完畢。詎仍不知悔改，復分別意圖為自己不法之所有
    ，先後為下列竊盜犯行：
  (一)於96年8 月16日下午某時，至乙○○位於臺北縣中和市○○
    路581 巷2 弄30之1 號2 樓住處，以攀爬翻越窗戶之方式進
    入屋內，徒手竊取乙○○所有之勞力士手錶1 只、鑽石手鍊
    1 條、手提電腦1 臺及綜合金飾1 包【價值各約新臺幣（下
    同）5 萬元、25萬元、3 萬元、10萬元】，得手後旋將上開
    竊得財物攜至跳蚤市場加以變賣，所得款項業經花用完畢。
  (二)於96年10月16日19時許，持客觀上得以危害人生命、身體，
    可供兇器使用之鐵尺、螺絲起子各1 支（均未扣案），在臺
    北縣中和市○○路○ 段3 巷34號前，以鐵尺撬開丙○○所有
    置放於該處之車牌號碼9785-EF 號自用小客車之車門後進入
    車內，再以螺絲起子拆卸車內丙○○所有之DVD 顯示器1 臺
    （價值約6 萬元）而竊取之，得手後因該DVD 顯示器在拆卸
    過程中遭損而棄置在路旁。嗣經乙○○、丙○○發覺財物遭
    竊，報警處理，為警分別在上開2 處採集現場指紋送驗，結
    果均與甲○○之指紋相符，而查悉上情。
二、案經乙○○、丙○○分別訴由臺北縣政府警察局中和分局報
    請臺灣板橋地方法院檢察署檢察官呈請臺灣高等法院檢察署
    檢察長令轉臺灣彰化地方法院檢察署檢察官偵查起訴。
    理  由
一、按本件被告甲○○所犯均係死刑、無期徒刑、最輕本刑為3
    年以上有期徒刑以外之罪，其於準備程序就前揭被訴事實均
    為有罪之陳述，經本院告知簡式審判程序之旨，並聽取其與
    公訴人之意見後，認無不得或不宜改依簡式審判程序進行之
    處，爰依刑事訴訟法第273 條之1 第1 項，裁定本件改依簡
    式審判程序審理，合先敘明。
二、上揭事實，業據被告於警、偵訊及本院審理時坦承不諱，核
    與證人即告訴人乙○○、丙○○於警詢時證述之情節相符，
    並有96年8 月16日勘察採證同意書、96年10月17日勘查採證
    同意書、內政部警政署刑事警察局96年9 月29日、同年12月
    3 日鑑驗書、住宅竊盜案件現場草圖、車內設備竊盜刑事案
    件證物採驗紀錄表各1 份、住宅竊盜現場照片3 張及車內設
    備竊盜現場照片2 張附卷可稽，足認被告前開自白與事實相
    符，本件事證明確，其上開犯行均堪認定。
三、按被告所犯事實(一)部分犯行中，該住宅窗戶具隔絕防閑之效
    果，屬安全設備，被告攀越該窗戶進入住宅內行竊，自應論
    以刑法第321 條第1 項第2 款踰越其他安全設備竊盜罪。又
    按毀越門扇而入室行竊，其越入行為即屬侵入住宅，已結合
    於所犯加重竊盜之罪質中，無更行構成侵入住宅罪之理。最
    高法院27年上字第1887號判例要旨可資參照。本件被告於事
    實(一)部分踰越安全設備（窗戶）而進入告訴人乙○○之住宅
    行竊，其無故侵入他人住宅之行為，已結合於所犯加重竊盜
    之罪質中，不另論以無故侵入他人住宅罪。再按刑法第321
    條第1 項第3 款之攜帶兇器竊盜罪，係以行為人攜帶兇器竊
    盜為其加重條件，此所謂兇器，其種類並無限制，凡客觀上
    足對人之生命、身體、安全構成威脅，具有危險性之兇器均
    屬之，且祇須行竊時攜帶此種具有危險性之兇器為已足，並
    不以攜帶之初有行兇之意圖為必要，最高法院79年台上字第
    5253號判例意旨可資參照。查被告於事實(二)部分行竊時係攜
    帶鐵尺、螺絲起子各1 支，業據其坦承在卷，而上開鐵尺、
    螺絲起子均為金屬製品，質地堅硬，客觀上均足以殺傷人生
    命、身體，顯係具有危險性之兇器。是核被告所為，事實(一)
    部分係犯刑法第321 條第1 項第2 款之踰越安全設備竊盜罪
    ；事實(二)部分係犯同條第1 項第3 款之攜帶兇器竊盜罪。被
    告所為之上開2 次竊盜犯行，犯意各別，犯罪時間、地點、
    被害人均不相同，應分論併罰。被告有如犯罪事實欄所示之
    論罪科刑前科，有臺灣高等法院被告前案紀錄表在卷可考，
    其受有期徒刑之執行完畢，在5 年內故意再犯本案2 件加重
    竊盜之有期徒刑以上之罪，均為累犯，應分別依刑法第47條
    第1 項規定加重其刑。爰審酌被告正值青年，不思以正當之
    方式獲取財物，竟貪圖私欲，竊取他人之財物，侵害他人財
    產安全，行為實有不當，惟念被告犯後已坦承犯行，態度尚
    可，及其犯罪動機、目的、手段、被害人所受損失等一切情
    狀，分別量處如主文所示之刑，並定其應執行之刑，以資懲
    儆。又被告於事實(二)竊盜犯行中所使用之鐵尺、螺絲起子各
    1 支，均已遭被告丟棄，業據被告於偵訊時供述明確，爰不
    予宣告沒收，附此敘明。
據上論斷，應依刑事訴訟法第273 條之1 第1 項、第284 條之1
、第299 條第1 項前段，刑法第321 條第1 項第2 款、第3 款、
第47條第1 項、第51條第5 款，判決如主文。
本案經檢察官黃明絹到庭執行職務。
中    華    民    國    97    年    10    月    31    日
                  刑事第二十庭  法  官  楊筑婷
上列正本證明與原本無異。
如不服本判決，應於送達後十日內敘明上訴理由，向本院提出上
訴狀
                                書記官  林怡君
中    華    民    國    97    年    10    月    31    日
附錄本案判決論罪科刑法條：
中華民國刑法第321條
犯竊盜罪而有左列情形之一者，處6 月以上、5 年以下有期徒刑
：
一  於夜間侵入住宅或有人居住之建築物、船艦或隱匿其內而犯
    之者。
二  毀越門扇、牆垣或其他安全設備而犯之者。
三  攜帶兇器而犯之者。
四  結夥三人以上而犯之者。
五  乘火災、水災或其他災害之際而犯之者。
六  在車站或埠頭而犯之者。
前項之未遂犯罰之。


司法院資訊處製作；財團法人民間司法改革基金會備份。
